臺灣苗栗地方法院民事小額判決
111年度苗小字第614號
原      告  陳韋綸  
法定代理人  張舒萍  
被      告  賴瑋傑  

上列當事人間請求侵權行為損害賠償事件，本院於民國111年8月
31日言詞辯論終結，判決如下：
    主  文
被告應給付原告新臺幣2,359元。
原告其餘之訴駁回。
訴訟費用新臺幣1,000元由被告負擔新臺幣169元，餘由原告負擔
。
本判決原告勝訴部分得假執行。
　　理由要領
一、本件為小額訴訟事件，依民事訴訟法第436條之18第1項前段
    規定，判決書得僅記載主文及理由要領。
二、次按不法毀損他人之物者，被害人得請求賠償其物因毀損所
    減少之價額，民法第196條定有明文。又請求賠償物被毀損
    所減少之價值，得以修復費用為估定標準，但以必要者為限
    ，例如修理材料以新品換舊品應予折舊（最高法院77年第9
    次民事庭會議決議參照）。經查，被告過失撞損原告所有之
    車牌號碼000-0000號普通重型機車（下稱系爭車輛），系爭
    車輛之修理費用，依原告所提估價單之記載及原告之陳述（
    見本院卷第29、130頁），其零件費用為8,500元。又系爭車
    輛之出廠年月為109年6月（未載日以15日計算），有行車執
    照附卷可佐（見本院卷第31頁），截至事故發生即受損之11
    1年3月2日止，已使用1年8月又17日；揆諸前開說明，零件
    費用新臺幣（下同）8,500元應予折舊，方屬公允。依營利
    事業所得稅查核準則第95條第6項規定：「固定資產提列折
    舊採用定率遞減法者，以1年為計算單位，其使用期間未滿1
    年者，按實際使用之月數相當於全年之比例計算之，不滿1
    月者，以1月計」，則系爭車輛實際使用年數應為1年9月。
    再依行政院所頒固定資產耐用年數表及固定資產折舊率規定
    ，機械腳踏車之耐用年數為3年，依定率遞減法每年折舊100
    0分之536，則零件扣除折舊後之修復費用估定為2,359元（
    詳如附表之計算式）。故原告主張之系爭車輛修復費用，在
    此範圍內核屬必要，逾此範圍之請求，則屬無據，應予駁回
    。至原告主張因本件交通事故所生時間成本、消極態度、交
    通成本5,500元部分（計算式：14,000元-8,500元=5,500元
    ），未提出任何證據供本院審酌，該部分之請求尚屬乏據，
    不應准許。
三、本件係就民事訴訟法第436條之8第1項適用小額程序所為被
    告敗訴之判決，依同法第436條之20規定，應依職權宣告假
    執行，並依職權確定訴訟費用額為1,000元（民事訴訟法第4
    36條之19），應由被告負擔169元，餘由原告負擔（民事訴
    訟法第79條）。
中　　華　　民　　國　　111 　年　　9 　　月　　16　　日
                  苗栗簡易庭  法　官　何星磊
以上正本係照原本作成。
如不服本判決，應於判決送達後20日內，以判決違背法令為理由
，向本院提出上訴狀並表明上訴理由，及須按他造當事人之人數
附繕本。如委任律師提起上訴者，應一併繳納上訴審裁判費。
上訴理由應表明：
  一、原判決所違背之法令及其具體內容，
  二、依訴訟資料可認為原判決有違背法令之具體事實。
如未表明上訴理由者，應於上訴後20日內向本院提出上訴理由。
當事人如對本件訴訟內容有所疑義，得聲請閱卷。
中　　華　　民　　國　　111 　年　　9 　　月　　19　　日
                              書記官　李宜娟
附表：
折舊時間           金額
第1年折舊值        8,500×0.536=4,556
第1年折舊後價值    8,500-4,556=3,944
第2年折舊值        3,944×0.536×(9/12)=1,585
第2年折舊後價值    3,944-1,585=2,359